臺灣桃園地方法院民事簡易判決
111年度桃簡字第1178號
原      告  林明坤
被      告  白秋萍

上列當事人間請求損害賠償事件，原告提起刑事附帶民事訴訟，
經本院刑事庭以110年度附民字第198號裁定移送前來，本院於民
國111年9月8日言詞辯論終結，判決如下：
    主    文
被告應給付原告新臺幣148,000元，及自民國110年3月24日起至
清償日止，按年息5％計算之利息。
訴訟費用由被告負擔。
本判決得假執行。
    事實及理由
一、原告主張：被告於民國109年6月15日前不詳某時，將所申辦：
    ㈠臺灣新光商業銀行帳號0000000000000號帳戶（戶名：鑫瀧
    百貨行白秋萍）、㈡玉山銀行帳號0000000000000號帳戶（下
    稱玉山銀行帳戶）、㈢臺灣銀行帳號000000000000號帳戶、㈣
    台新國際商業銀行帳號00000000000000號帳戶等4個金融機
    構帳戶提款卡及密碼提供予詐欺集團成員。詐欺集團成員取
    得被告提供之前開4個金融機構帳戶提款卡及密碼，即於109
    年6月15日12時30分許，假冒原告親友借款周轉，致原告於1
    09年6月15日14時35分許，匯款新臺幣（下同）148,000元至
    玉山銀行帳戶，並隨即為詐騙集團所提領，致原告受有148,0
    00元之損害。爰依侵權行為之法律關係，提起本件訴訟等語
    。並聲明：㈠如主文第1項所示；㈡願供擔保，請准宣告假執
    行。
二、被告則以：原告被詐騙的錢我沒有拿到等語資為抗辯，並聲
    明：原告之訴駁回。
三、得心證之理由：
  ㈠經查，本件原告主張被告因前揭幫助詐欺及幫助洗錢行為，
    經本院以110年度易字第442號刑事判決以被告犯幫助犯洗錢
    防制法之一般洗錢罪判處有期徒刑等情，業據本院調閱上開
    刑事卷證核閱無訛，且為被告所不爭執，堪信原告之主張為
    真實，被告上開幫助詐欺及幫助洗錢行為侵害原告財產權，
    致原告受有損害，已堪認定。
  ㈡按因故意或過失，不法侵害他人之權利者，負損害賠償責任
    。數人共同不法侵害他人之權利者，應連帶負損害賠償責任
    ，民法第184條第1項前段、第185條第1項前段分別定有明文
    。又所謂共同侵權行為，係指數人共同不法對於同一之損害
    ，與以條件或原因之行為。數人共同為侵權行為加損害於他
    人，各有賠償其損害全部之責任。現今詐騙集團成員分工細
    膩，分配工作者、撥打電話或假扮公職人員行騙者、取款者
    ，各司其職，且常為單向聯絡，俾減少為檢警查獲之機會，
    為本院辦理相關案件職務上已知之事。被告與其所屬詐騙集
    團其他成員基於避免遭查獲等考量，分工以達詐騙原告之同
    一目的，已如前述，自屬共同侵權行為人，而應對原告所受
    全部損害負賠償責任，被告所辯即無可採。是以原告依侵權
    行為之法律關係，請求被告賠償其全部損害148,000元，洵
    為可採。
四、末按給付無確定期限者，債務人於債權人得請求給付時，經
    其催告而未為給付，自受催告時起，負遲延責任。其經債權
    人起訴而送達訴狀，或依督促程序送達支付命令，或為其他
    相類之行為者，與催告有同一之效力；又遲延之債務，以支
    付金錢為標的者，債權人得請求依法定利率計算之遲延利息
    ；而應付利息之債務，其利率未經約定，亦無法律可據者，
    週年利率為5％，民法第229條第2項、第233條第1項前段及第
    203條分別定有明文。本件原告對被告之損害賠償債權，係
    以支付金錢為標的，無確定期限，又未約定利息，則被告應
    自受催告時起，負遲延責任。是原告就上述得請求之金額，
    併請求自刑事附帶民事起訴狀繕本送達被告之翌日即110年3
    月24日起（於110年3月23日送達，見審附民卷第5頁）至清
    償日止，按年息5％計算之利息，洵屬有據。
五、從而，原告依侵權行為之法律關係，請求被告給付如主文第
    1項所示，為有理由，應予准許。
六、本件係依簡易程序所為被告敗訴之判決，爰依民事訴訟法第
    389條第1項第3款之規定，依職權宣告假執行。原告雖聲明
    願供擔保請准宣告假執行，惟本院既已職權宣告之，原告此
    部分聲請，核僅為促請本院職權發動，自無庸另為准駁之諭
    知。
七、本件為由本院刑事庭移送民事庭之刑事附帶民事訴訟，依刑
    事訴訟法第504條第2項之規定，免納裁判費，且迄至言詞辯
    論終結前，兩造亦未見支出訴訟費用，惟本院仍依民事訴訟
    法第78條諭知訴訟費用之負擔，以備將來如有訴訟費用發生
    時，得以計其數額。
中　　華　　民　　國　　111 　年　　9 　　月　　16　　日
                  桃園簡易庭  法  官  曾耀緯
以上為正本係照原本作成。
如不服本判決，應於送達後20日內，向本院提出上訴狀並表明上
訴理由，如於本判決宣示後送達前提起上訴者，應於判決送達後
20日內補提上訴理由書（須附繕本）。
如委任律師提起上訴者，應一併繳納上訴審裁判費。
中　　華　　民　　國　　111 　年　　9 　　月　　16　　日
                              書記官  吳宏明